臺灣高雄地方法院刑事判決　　　　　　　　　　　　九十一年度易字第三八一八號
　　公　訴　人　臺灣高雄地方法院檢察署檢察官
　　被　　　告　甲○○○
右列被告因違反毒品危害防制條例案件，經檢察官提起公訴（九十一年度毒偵字第一
四三三號），本院判決如左：
    主  文
甲○○○施用第二級毒品，累犯，處有期徒刑伍月，如易科罰金，以參佰元折算壹日
。
    事  實
一、甲○○○曾於民國八十七年間因竊盜案件，經本院判處有期徒刑三月，緩刑二年
    確定，嗣於緩刑期間，於八十九年間再因竊盜案件，經本院判處有期徒刑七月確
    定，於九十年八月四日執行完畢；前開緩刑亦因之為本院裁定撤銷，前開竊盜罪
    所處有期徒刑三月，並經本院裁定准予易科罰金，於九十年十月三十一日易科罰
    金執行完畢。又於八十八年間因施用毒品案件，經本院以八十八年度毒聲字三九
    九五號裁定送觀察、勒戒後，認無繼續施用毒品之傾向，經臺灣高雄地方法院檢
    察署檢察官於八十八年六月十六日以八十八年度偵字第一四三一九號為不起訴處
    分確定後，五年內再因施用毒品案件，經本院以九十年度毒聲字第五０七三號裁
    定觀察、勒戒後，認有繼續施用毒品之傾向，復經本院以八十九年度毒聲字第五
    八三０號裁定令入戒治處所施以強制戒治一年期滿（此部分檢察官漏未起訴），
    仍不知悔改，明知安非他命業經公告列為毒品危害防制條例第二條第二項之第二
    級毒品，不得非法持有、施用，竟基於施用第二級毒品之犯意，約於九十一年二
    月二十七日凌晨四時二十分許經警採尿回溯二十四小時內某時，在不詳地點，施
    用第二級毒品安非他命一次。嗣於九十一年二月二十六日下午十時十分許，在高
    雄市苓雅區○○○路二０八號前因竊盜案為警查獲，經警採尿送驗結果呈安非他
    命陽性反應，始獲悉上情。
二、案經高雄市政府警查局移請臺灣高雄地方法院檢察署檢察官偵查起訴。
    理  由
一、訊據被告甲○○○矢口否認有施用安非他命之犯行，辯稱：為警查獲前有吃感冒
    藥云云。經查：被告經警所採集之尿液先後送請高雄市政府衛生局及高雄醫學大
    學附設中和紀念醫院初驗、複驗結果，均呈甲基安非他命陽性反應，有高雄市政
    府衛生局九十一年三月八日高衛試煙字第F-057號檢驗成績書及高雄醫學大學附
    設中和紀念醫院九十一年十一月十八日編號0000-000號濫用藥物尿液檢驗報告各
    一份附卷可稽。而甲基安非他命經口服投與後，約百分之七十於二十四小時內可
    自尿液中排出，又其尿液內含甲基安非他命成分之檢出，與投與甲基安非他命的
    量、個人體質、檢驗儀器之精密度有關，通常採尿化驗是否呈陽性反應，應以投
    與後二十四小時內所採者為宜，此有行政院生署藥物食品檢驗局（80）藥檢醫字
    第四五二九號函可查，依此說明，足徵被告於前揭時地為警查獲後採尿回溯二十
    四小時內某時確有施用第二級毒品安非他命之犯行，應可認定。被告空言否認施
    用，洵不足採。又被告於八十八年間因施用毒品案件，經本院以八十八年度毒聲
    字三九九五號裁定送觀察、勒戒後，認無繼續施用毒品之傾向，經臺灣高雄地方
    法院檢察署檢察官於八十八年六月十六日以八十八年度偵字第一四三一九號為不
    起訴處分確定後，五年內再因施用毒品案件，經本院以九十年度毒聲字第五０七
    三號裁定觀察、勒戒後，認有繼續施用毒品之傾向，復經本院以八十九年度毒聲
    字第五八三０號裁定令入戒治處所施以強制戒治一年期滿（此部分檢察官漏未起
    訴），有臺灣高等法院被告全國前案紀錄表、臺灣高雄地方法院檢察署刑案資料
    紀錄表在卷可證，被告三犯本件施用毒品罪，事證明確，自應依法論科。
二、查安非他命屬毒品危害防制條例第二條第二項所稱之第二級毒品，不得持有、施
    用。被告竟持之以施用，核其所為，係犯毒品危害防制條例第十條第二項之施用
    第二級毒品罪。被告施用第二級毒品前後持有該毒品之低度行為，應被其施用之
    高度行為所吸收，不另論罪。被告曾於八十七年間因竊盜案件，經本院判處有期
    徒刑三月，緩刑二年確定，嗣於緩刑期間，於八十九年間在因竊盜案件，經本院
    判處有期徒刑七月確定，於九十年八月四日執行完畢；前開緩刑亦因之為本院裁
    定撤銷，前開竊盜罪所處有期徒刑三月，並經本院裁定准予易科罰金，於九十年
    十月三十一日易科罰金執行完畢，有臺灣高等法院被告全國前案紀錄表、臺灣高
    雄地方法院檢察署刑案資料紀錄表在卷可查，其於有期徒刑完畢後五年以內，再
    犯本件有期徒刑以上之罪，為累犯，應加重其刑。審酌被告前因施用安非他命案
    件，歷經觀察、勒戒及強制戒治程序後，仍未能徹底戒絕毒品，顯見意志不堅，
    有失政府制定毒品危害防制條例之立法美意，本不宜寬貸，惟念其施用毒品乃自
    戕一己之身體健康，尚未害及他人，本次犯行施用次數不多，及犯後否認犯行等
    一切情狀，量處如主文所示之刑，並諭知易科罰金之折算標準。
據上論斷，應依刑事訴訟法第二百九十九條第一項前段，毒品危害防制條例第十條第
二項、第二十三條第二項，刑法第十一條、第四十七條、第四十一條第一項，罰金罰
鍰提高標準條例第二條，判決如主文。
中      華      民      國    九十一    年     十二     月    三十一    日
                                        臺灣高雄地方法院刑事庭
                                            法  官  黃三友
右為正本，係照原本作成，證明與原本無異。
如不服本判決，應於送達後十日內，向本院提出上訴狀。
                                            書記官  葛羽洪
中      華      民      國    九十一    年     十二     月    三十一    日
附錄本判決論罪法條
毒品危害防制條例第十條第二項
施用第二級毒品者，處三年以下有期徒刑。
